臺灣宜蘭地方法院刑事判決　　　　　　　 94年度訴字第418號
公　訴　人　臺灣宜蘭地方法院檢察署檢察官
被　　　告　丙○○
　　　　　　　　　　(現於台灣宜蘭監獄執行)
上列被告因偽造文書等案件，經檢察官提起公訴（94年度偵字第
1467號），本院合議庭裁定適用簡式審判程序，爰不經通常程序
判決如下：
    主  文
丙○○連續竊盜，處有期徒刑肆月，如易科罰金，以參佰元折算
壹日。又連續行使偽造私文書，足以生損害於他人，處有期徒刑
肆月，如易科罰金，以參佰元折算壹日。信用卡簽帳單貳紙上偽
造之「甲○○」署名各壹個均沒收。應執行有期徒刑陸月，如易
科罰金，以參佰元折算壹日。信用卡簽帳單貳紙上偽造之「甲○○」署名各壹個均沒收。
    事  實
一、丙○○基於意圖為自己不法所有之概括犯意：
（一）先於民國94年4月7日下午1時30分許，在宜蘭縣宜蘭市○○路152號宜蘭醫院605之1號病房內，趁甲○○疏於看管
      財物之際，竊取甲○○所有之皮包，內有新台幣（下同）
      2700元、甲○○之身分證、駕照、車牌號碼RAT-496號及
      車牌號碼G92-890號之行照、誠泰銀行、合作金庫銀行、
      中華郵政公司之提款卡各1張、臺灣中小企業銀行三合一
      信用卡、誠泰銀行及合作金庫之存款簿各1本、王金福所
      有之身分證、駕照及誠泰銀行提款卡各1張及印章1個。
（二）於竊得上開甲○○所有之皮包後，見該皮包內有甲○○所
      有之臺灣中小企業銀行三合一信用卡（卡號為0000000000
      000000號），即基於行使偽造私文書之概括犯意，於94年
      4月7日下午2時許，至宜蘭市○○路○段109號億昇銀樓，
      佯裝為上開信用卡之持有人，連續於該日下午2時22分及
      下午2時49分許，以該信用卡向億昇銀樓刷卡購買價格分
      別為5000元及1萬5000元之戒指2只，並連續於2紙簽帳單
      之私文書上偽簽「甲○○」之署名而行使之，足以生損害
      於甲○○，並使億昇銀樓負責人陷於錯誤，認丙○○係真
      正有權使用之持卡人，而與之交易。丙○○於購得前開金
      飾後，又將所購得之金飾，折價為1萬7500元，賣回給億
      昇銀樓以取得現金。嗣經甲○○於94年4月7日中午12時許
      ，發覺前開皮包失竊後報警，而為警循線查獲。
（三）又於94年5月7日上午11時32分許，騎乘車牌號碼QSY-581
      號機車，至宜蘭縣宜蘭市○○路育才國小前農地，徒手竊
      取乙○○所有，架設於該處田中之鐵架上之鐵條6支得手
      。嗣於丙○○將前開鐵架搬運至所騎乘機車上時，為乙○○發現並報警，而為警循線查獲。
二、案經宜蘭縣警察局宜蘭分局報請台灣宜蘭地方法院檢察署檢
    察官偵查起訴。
    理  由
一、被告丙○○於警訊及本院審理中，於上開犯行均坦承不諱，
    且有被害人甲○○、乙○○於警詢中之指述可參，復有證人
    即億昇銀樓負責人謝保雄於警訊之證述可稽，另有億昇銀樓
    監視錄影帶翻拍照片4張附卷可憑。又有信用卡簽帳單影本2
    張及臺灣中小企業銀行信用卡明細暨繳款通知書1紙在卷可
    參。復有被害人乙○○出具之贓物認領保管單1紙存卷可查
    。事證明確，被告犯行應堪認定。
二、核被告就犯罪事實一（一）、（三）所為，均係犯刑法第32
    0條第1項竊盜罪。就犯罪事實一（二）所為，則係犯同法第
    216、210條行使偽造私文書罪及同法第339條第1項之詐欺取
    財罪。被告先後為犯罪事實一（一）、（三）之竊盜犯行及
    就犯罪事實一（二）二次行使偽造私文書及詐欺犯行，時間
    緊接，顯係基於概括犯意而為之，均為連續犯，應依刑法第
    56條之規定各論以一罪，並加重其刑。至其所為犯罪事實一
    （二）之行使偽造私文書之犯行，目的在於詐欺取財，二罪
    有手段與目的之牽連關係，應從一重之行使偽造私文書罪處
    斷。惟被告行使偽造私文書而詐取財物，係竊取被害人甲○○皮包後見有信用卡而另起犯意所為之行為，與竊盜行為並
    無方法結果或手段目的之牽連犯之裁判上一罪關係，公訴人
    認應依牽連犯處斷，尚有未洽，此部分犯意各別，行為互殊
    ，應予分論併罰。爰審酌被告正值壯年、四肢健全，不思努
    力工作賺取所需，反以不法手段侵害他人財產權，其手段對
    被害人造成之損害，及其生活狀況、智識程度，及犯罪後坦
    承犯行，尚知悔悟之態度等一切情狀，分別量處如主文所示
    之刑，並定其應執行刑。信用卡簽帳單2紙上偽造之「甲○○」署名各1個均依刑法第219條之規定沒收。
據上論斷，依刑法第56條、第216條、第210條、第339條第1項、
第320條第1項、第55條、第219條、第41條第1項、第51條第5款
，罰金罰鍰提高標準條例第1條前段、第2條判決如主文。
本案經檢察官吳宇青到庭執行職務
中　　華　　民　　國　　94　　年　　11　　月　　30　　日
                  刑事第二庭  法  官  謝佩玲
以上正本證明與原本無異。
如不服本判決應收受本判決後10日內向本院提出上訴書狀，其未
敘述上訴理由者，並得於提起上訴後10日內向本院補提理由書狀
 (均須按他造當事人之人數附繕本)「切勿逕送上級法院」。
                              書記官  藍友隆
中　　華　　民　　國　　94　　年　　12　　月　　2 　　日
附錄法條
刑法第320條第1項
意圖為自己或第三人不法之所有，而竊取他人之動產者，為竊盜
罪，處5年以下有期徒刑、拘役或5百元以下罰金。
刑法第216條
行使第二百十條至第二百十五條之文書者，依偽造、變造文書或
登載不實事項或使登載不實事項之規定處斷。
刑法第210條
偽造、變造私文書，足以生損害於公眾或他人者，處5年以下有
期徒刑。
